# 请教陈老师：财会2019 62019 6号文的最后 1010 天利息列报

提问人：alexwaung 时间：2020-03-13 08:05:21
陈老师，想请教您一下：
1 、根据财会2019 6号文，分期付息长短期借款的最后 10 天利息该如何列报，个人理解应该在 2019 年 1 月 1 日及 2019年 12 月 31 日并入短期借款-利息调整、 1 年到期非流动资产中列报，这个理解是否正确？
2 、按照上述理解，分期付息的借款，由于银行结息日为 12 月 20 日，应付利息应当无余额，但是就目前来看包括四大出具的审计报告，应付利息 2019 年 12 月 31 日仍然存在一定余额（未逾期），这可能是什么性质的应付利息？
望指教，谢谢！@chenyiwei

回答人：chenyiwei
1 、可以这样理解。
2 、不清楚具体情况，我理解应是少数逾期利息。不知道你看到的情况具体如何？建议先阅读“其他应付款——应付利息”项目的附注。